【裁判字號】    99,毒抗,278
【裁判日期】    990914
【裁判案由】    毒品危害防制條例
【裁判全文】
臺灣高等法院刑事裁定                 99年度毒抗字第278號
  抗  告  人
  即  被  告  甲○○
上列抗告人因違反毒品危害防制條例案件，不服臺灣板橋地方法
院，中華民國 99年8月24日所為送觀察、勒戒之裁定（99年度毒
聲字第1206號），提起抗告，本院裁定如下
    主  文
抗告駁回。
    理  由
一、抗告意旨略以：被告之尿液檢體經送驗結果雖呈嗎啡陽性之
    反應，惟被告並無施用毒品之情，係因於99年3月間，至台
    北縣樹林鎮○○路仁愛醫院就脊髓開刀住院診療，而經主治
    醫師開具處方藥名為全妥鼻噴型止痛劑予以止痛，懇請查核
    調閱被告於仁愛醫院之診療紀錄及醫院所開具之處方箋，以
    資證明被告所言屬實，為此依法提起抗告，請求撤銷原裁定
    云云。
二、按犯毒品危害防制條例第10條之罪者，檢察官應聲請法院裁
    定，令被告入勒戒處所觀察、勒戒，其期間不得逾二月，同
    條例第20條第 1項定有明文。查被告甲○○於民國（下同）
    99年4月12日晚上8時50分許，在台北縣樹林市○○街2-1號
    前，因涉嫌竊盜罪嫌經警帶返警局訊問，而經警方發現其手
    臂靜脈處有疑似注射毒品之痕跡，於獲被告自願同意而於同
    年 4月13日上午11時30分許採尿送請台灣檢驗科技股份有限
    公司鑑驗結果，發現呈嗎啡陽性反應，有該公司出具之濫用
    藥物尿液檢驗報告乙份在卷可參，而按海洛因經注射入人體
    後，約百分之80於24小時內自尿中排出，一般而言，尿液中
    能否驗出嗎啡陽性與其投與量、投與途徑、採尿時間、個人
    體質及檢驗方法之靈敏度有關，國外曾有文獻報導注射6 毫
    克之海洛因鹽酸鹽，其代謝物嗎啡之平均可檢出時限約為26
    小時，此有行政院衛生署藥物食品檢驗局81年9月8日81藥檢
    壹字第 8114885號函可按。且以氣相層析質譜分析法作藥物
    及其代謝產物之定性及定量分析檢驗者，幾乎不會有偽陽性
    反應產生，亦即如尿液中未含有煙毒之反應者，即不可能產
    生因藥物所引起之偽陽性反應，此亦有衛生署管制藥品管理
    局90年1月20日管檢字第91091號、90年8月16日管檢字第969
    46號函述可佐，茲被告之尿液經初驗及複驗，均呈鴉片類陽
    性反應，應可排除偽陽性反應，足認被告確有於99年4 月13
    日上午11時20分許經警採尿回溯26小時內之某時，在某不詳
    處所，施用第一級毒品海洛因一次之事實。至被告雖以曾於
    99年 3月間至仁愛醫院就診，並經醫院給予止痛劑予以止痛
    等情為辯，惟經檢察官函詢樹林仁愛醫院被告甲○○於99年
    間之就診及用藥紀錄，經該院檢附甲○○就醫之病歷影本顯
    示，被告係於案發後之99年 4月22日始至該院就診，有仁愛
    醫院99年 7月9日仁字第99129號函暨檢附之病歷影本乙份在
    卷可查，是被告所辯要係卸責之詞，自無足採。原審因而依
    檢察官之聲請，裁定將被告送勒戒處所觀察、勒戒，經核並
    無不合，抗告人執上揭抗告意旨指摘原審裁定不當，尚難認
    有理由，應予駁回。
據上論斷，應依刑事訴訟法第412條，裁定如主文。
中    華    民    國    99    年    9     月    14    日
                  刑事第八庭審判長法  官 張傳栗
                                  法  官 劉嶽承
                                  法  官 黃斯偉
以上正本證明與原本無異。
不得再抗告。
                                  書記官 鄒賢英
中    華    民    國    99    年    9     月    15    日

司法院資訊處製作；財團法人民間司法改革基金會備份。
